# 发行新股验资

提问人：chengang75 时间：2011-01-06 13:19:38
急！请问哪位能提供发行新股验资要的询证函样本呀！

回答人：chenyiwei
按照一般的验资询证函样本，稍作修改即可。 要注意“发行新股验资”的具体业务内容要分为好几种情况，具体可能分为：（ 1 ）网上申购资金进入登记公司交收专用帐户的验资；（ 2 ）网下申购资金进入主承销商指定收款帐户的验资；（ 3 ）中签申购资金从上述申购资金专户转入发行人开立的募集资金专户的验资。前两者实际上不是真正的验资，因为不涉及到企业实收资本（股本）的变化。